【裁判字號】    95,裁,2239
【裁判日期】    951005
【裁判案由】    綜合所得稅
【裁判全文】
最  高  行  政  法  院  裁  定
                                     95年度裁字第02239號
抗  告  人  甲○○
上列抗告人因與相對人財政部臺灣省北區國稅局間綜合所得稅事
件，抗告人不服臺北高等行政法院中華民國94年11月30日94年度
簡字第280號裁定，提起抗告，本院裁定如下︰
    主  文
抗告駁回。
抗告訴訟費用由抗告人負擔。
    理  由
一、按對於適用簡易程序之裁判提起上訴或抗告，須經本院許可
    ，且該許可以訴訟事件所涉及之法律見解具有原則性者為限
    ，行政訴訟法第235條定有明文。所謂具有原則性，係指該
    事件所涉及之法律見解，有統一法律解釋之必要者而言抗告
    法院認抗告為不合法或無理由者，應為駁回抗告之裁定。次
    按提起抗告，應於裁定送達後10日之不變期間內為之，為行
    政訴訟法第268條前段所明定。又依行政訴訟法第73條規定
    寄存送達者，於合法寄存送達時即發生送達效力，並非以受
    送達者前往寄存處所領取送達文書始發生效力。
二、本件抗告意旨略謂：本件從開始到現在不論什麼階段幾乎都
    是逾期，原處分以抗告人逾期未繳稅對抗告人補徵，惟查本
    件其實僅是未作完稅動作，且抗告人非失蹤人口，亦非遠行
    不知行蹤，相對人顯濫用公示送達程序。再者，抗告人並非
    不理會原處分，僅因抗告人當時的投資，若把利息支出及貸
    款列入計算的話，並無盈餘可言，應屬免稅。又抗告人於民
    國（下同）94年7月15日所提函文即表示抗告人並不知情，
    係莫名其妙逾期，原審卻謂抗告人逾期且有送達證書可證，
    然該所謂之送達證書上並無抗告人之簽名或蓋章，若是寄存
    信件，郵局亦未通知抗告人，有通知時已經逾期，故無道理
    將逾期的責任完全由抗告人承擔。又抗告人僅是一般市井小
    民，不應以專業律師之標準要求抗告人，且送達證書若在抗
    告人未親自蓋章或簽名前，應與抗告人完全無關，相對人必
    須提出當時送達抗告人新民街時有親自簽名蓋章之證據，方
    能起算時間，況若是郵局退件，本來即無從起算時間等語。
三、原裁定以：查本件抗告人未辦理83年度綜合所得稅結算申報
    ，經相對人查得其當年度有營利、薪資及利息所得計新臺幣
    （下同）727,529元，乃核定綜合所得總額717,529元，淨額
    569,613元，補徵所漏稅額10,131元，其核定通知書及稅額
    繳款書經相對人所屬淡水稽徵所向抗告人住所地臺北縣淡水
    鎮○○街31號5樓為送達，因抗告人遷移不明而無從送達，
    相對人乃依職權為公示送達，並於88年11月10日於新聞紙(
    臺灣新聞報)登載公告，繳納期限並展延至88年12月10日等
    情，有繳款書、投遞無著退回之信封、新聞紙及欠稅總歸戶
    查詢情形表附原訴願卷可稽，故相對人之公示送達已於88年
    11月30日發生送達效力，抗告人申請復查期間，應自繳納期
    間屆滿翌日即88年12月11日起至89年1月10日屆滿，惟抗告
    人遲至92年8月5日始提出復查之申請，亦有抗告人復查申請
    書附原處分卷可參，已逾法定不變期間，復查及訴願決定自
    程序上予以駁回，均無不合。抗告人提起本件行政訴訟，自
    難謂合法，乃予駁回。抗告人不服，遂提起抗告。惟查，抗
    告人係於94年5月10日收受該裁定，有卷附送達證書可稽。
    抗告人提起抗告之期間，應自94年5月11日起算，因抗告人
    之住所在臺北市，不須扣除在途期間，至94年5月20日屆滿
    ，抗告人遲至94年7月15日始提出異議狀，亦有加蓋於訴狀
    收文戳記所載日期為憑，抗告人提起抗告顯已逾越上開法定
    不變期間，難認合法，亦予駁回。本件抗告人對於適用簡易
    程序之原裁定提起抗告，經核原裁定之認事用法，並無錯誤
    ，顯無所涉及之法律見解，具有原則上之重要情事，其所提
    起抗告，不合首揭規定，不應許可，其抗告難謂合法，應予
    駁回。又本件抗告人因綜合所得稅事件，不服原審94年11月
    30日94年度簡字第280號裁定，提起抗告。經查上開裁定係
    於94年12月12日依規定寄存送達於臺北市○○路臺北67支郵
    局，有卷附送達證書可稽，抗告人提起抗告之期間，應自94
    年12月13日起算，又抗告人之住所設於原審所在地臺北市內
    ，無在途期間，至94年12月22日（星期四）即屆滿，抗告人
    遲至94年12月29日始提起抗告，此有原審法院加蓋於抗告狀
    上之收文日戳可憑，顯已逾上開法定不變期間。其提起本件
    抗告，顯非合法，應予駁回，併與陳明。
四、依行政訴訟法第104條、民事訴訟法第95條、第78條，裁定
    如主文。
中    華    民    國    95    年    10    月    5     日
                  第一庭審判長法  官  葉  振  權
                              法  官  陳  秀  美
                              法  官  劉  鑫  楨
                              法  官  梁  松  雄
                              法  官  劉  介  中
以  上  正  本  證  明  與  原  本  無  異
中    華    民    國    95    年    10    月    5     日
                              書記官  吳  玫  瑩


司法院資訊處製作；財團法人民間司法改革基金會備份。
